臺灣高等法院刑事裁定
109年度抗字第1437號
抗  告  人
即受 刑 人  鄭龍樺





上列抗告人即受刑人因聲請定其應執行刑案件，不服臺灣新北地
方法院中華民國109年8月6日裁定（109年度聲字第3095號），提
起抗告，本院裁定如下：
    主  文
抗告駁回。
    理  由
一、原裁定意旨略以：抗告人即受刑人鄭龍樺（下稱抗告人）犯
    如原裁定附表所示2罪，經判處如原裁定附表所示之刑，且
    該2罪均於原裁定附表編號1裁判確定前所犯，有本院被告前
    案紀錄表及判決書附卷可憑，又該2罪所處之刑雖分別為不
    得易科罰金及得易科罰金，然抗告人已具狀請求檢察官聲請
    定應執行刑，有定刑聲請切結書附卷可稽。是檢察官聲請就
    該2罪所處之刑定其應執行之刑，於法即無不合，應予准許
    。又原裁定附表所示2罪均係施用、持有毒品相關犯罪，其
    犯罪之動機、目的、類型、行為態樣及手段相仿，所侵害者
    復均非具有不可替代性、不可回復性之個人法益，責任非難
    重複之程度較高，爰再就該2罪為整體之非難評價後，定其
    應執行之刑，爰依刑事訴訟法第477條第1項，刑法第53條、
    第51條第5款，定其應執行刑有期徒刑1年等語。
二、抗告意旨略以：抗告人所犯之罪皆屬輕微，且均為自首，並
    極力配合檢警偵查，犯後態度良好，加以家中尚有年邁雙親
    及子女需要照顧，經濟勉持，應得酌量減輕其刑。又抗告人
    犯罪動機、手段、目的均為一致，以自戕身體健康為主，對
    他人及社會法益未產生任何實質上之侵害，請撤銷原裁定以
    符合比例原則、責罰相當原則及重複評價禁止原則等語。
三、本件抗告人先後犯如原裁定附表編號1至2所示各罪，分別經
    法院判處罪刑確定，其中（一）編號1所示之持有逾量第二
    級毒品罪，經原審法院以106年度審訴字第1343號判決處有
    期徒刑8月，於民國106年11月13日確定。（二）編號2所示
    之施用第二級毒品罪，經原審法院以107年度簡字第1105號
    判決處有期徒刑6月，如易科罰金，以新臺幣1,000元折算1
    日，於107年3月31日確定。此有前揭判決及本院被告前案紀
    錄表各1 份在卷可稽。而按數罪併罰，有二裁判以上者，依
    刑法第51條之規定，定其應執行之刑，刑法第53條定有明文
    ；又刑法第51條第5款規定，宣告多數有期徒刑者，於各刑
    中之最長期以上，各刑合併之刑期以下，定其刑期，但不得
    逾30年。再法律上屬於自由裁量之事項，有其外部性界限及
    內部性界限，並非概無拘束。依據法律之具體規定，法院應
    在其範圍選擇為適當之裁判者，為外部性界限；而法院為裁
    判時，應考量法律之目的，及法律秩序之理念所在者，為內
    部性界限。法院為裁判時，二者均不得有所踰越（最高法院
    80年度台非字第473號判例意旨參照）。在數罪併罰，有二
    裁判以上，定其應執行之刑時，固屬於法院自由裁量之事項
    ，然仍應受前揭外部性界限及內部性界限之拘束（最高法院
    93年度台非字第192 號判決意旨參照）。據上，原裁定附表
    所示2罪，合計刑度為有期徒刑1年2月，此為法院定應執行
    時之外部界限，以及考量各罪之法律目的、抗告人違反之嚴
    重性及貫徹刑法量刑公平正義理念等為內部界限，是原審就
    原裁定附表所示2罪，定應執行刑有期徒刑1年，乃在前開範
    疇之內，揆諸前揭說明，於法核無不合，而原裁定經審酌抗
    告人所犯案件，未予大幅減輕抗告人之應執行刑，尚難謂有
    何違法不當，抗告意旨以前揭情詞指摘原裁定不當，並無理
    由，應予駁回。
據上論斷，應依刑事訴訟法第412條，裁定如主文。 
中　　華　　民　　國　　109 　年　　9 　　月　　2 　　日
                  刑事第十九庭審判長法　官  曾淑華
                                    法　官  陳文貴
                                    法　官  王美玲
以上正本證明與原本無異。
如不服本裁定，應於收受送達後五日內向本院提出抗告狀。
                                    書記官  李逸翔
中　　華　　民　　國　　109 　年　　9 　　月　　2 　　日